【裁判字號】    92,訴,138
【裁判日期】    920506
【裁判案由】    妨害自由等
【裁判全文】
臺灣臺南地方法院刑事判決                          九十二年度訴字第一三八號
    公  訴  人  臺灣台南地方法院檢察署檢察官
    被      告  甲○○
右列被告因妨害自由案件，經檢察官提起公訴（九十一年度偵緝字第二九四號），本
院判決如左：
    主  文
甲○○連續與有配偶之人相姦，累犯，處有期徒刑肆月，如易科罰金以參佰元折算壹
日；又以私行拘禁之方法，剝奪人之行動自由，累犯，處有期徒刑伍月，如易科罰金
以參佰元折算壹日；又以加害生命之事，恐嚇他人致生危害於安全，累犯，處有期徒
刑參月，如易科罰金以參佰元折算壹日，應執行有期徒刑壹年，如易科罰金以參佰元
折算壹日。
刀子壹把沒收。
    事  實
一、甲○○曾因違反麻醉藥品管理條例，經本院判處有期徒刑八月確定，於民國八十
    八年八月二日執行完畢，猶不思悔改，其明知其友人乙○○之妻丙○○（另經不
    起訴處分）係有配偶之人，竟與丙○○基於概括之犯意，自民國九十年五月中旬
    起至六月止，在臺南市○○街九號丙○○之娘家住處，二人連續多次發生性關係
    。嗣甲○○因不滿丙○○欲斷絕此段婚外情關係，乃約陳宣芬外出談判，並於電
    話中以加害生命之事恐嚇陳宣芬稱：若不出去與之見面，伊身上有槍要對陳宣芬
    之先生、小孩不利等語；致陳宣芬心生畏懼並危害其安全，陳宣芬乃與配偶乙○○於同年六月二十四日晚上八時許，駕車前往在臺南市○區○○路三段一八三號
    嘟嘟牛排館前會見甲○○，詎甲○○竟另行基於私行拘禁剝奪他人行動自由之犯
    意，見僅陳宣芬一人下車在外，其夫乙○○尚停留於自用小汽車內之際，強行將
    丙○○拉上其所搭乘之計程車，令不知情之司機開往臺南縣白河鎮某處四樓公寓
    ，嗣又持自備之刀子一把恐嚇丙○○不得離開，剝奪丙○○之行動自由至同年月
    二十七日止。
二、案經丙○○及其配偶乙○○訴由臺南市警察局第四分局報請台灣台南地方法院檢
    察署檢察官偵查起訴。
    理  由
一、訊據被告甲○○矢口否認右揭妨害家庭等犯行，辯稱：我們沒有在一起，是她先
    生誤會，我完全否認，也沒有強拉丙○○上車私禁云云。惟查，右揭犯罪事實，
    業據告訴人乙○○於警、偵訊及本院審理中指訴綦詳，核與其妻丙○○於警偵訊
    及本院審理中證述之情節相符，查乙○○本為被告之好友，與被告並無嫌隙，被
    告因無處居住，乙○○夫婦尚提供臺南市○○街九號房屋與被告居住，其所言當
    無故意誣陷被告之理，應堪採信。足見被告所辯，顯係事後卸責之詞，不足採信
    。被告犯嫌應堪認定。
二、核被告所為，係犯刑法第二百三十九條後段之相姦罪、第三百零五條之恐嚇危害
    罪、第三百零二條第一項之私行拘禁罪。又被告多次相姦犯行，時間緊接，罪名
    相同，顯係基於概括犯意所為，應依連續犯規定論以一罪並加重其刑。另被告於
    拘禁被害人陳宣芬之期間內，持刀命陳宣芬不得外出之恐嚇犯行，雖與之前恐嚇
    陳宣芬需外出與之見面之犯行犯意個別，但與私行拘禁犯行間有目的手段之牽連
    關係，為牽連犯，應論以較重之私行拘禁罪處斷。再被告所犯上開罪名間，犯意
    各別，構成要件互異，應分論併罰。查被告甲○○曾於八十六年間因違反麻醉藥
    品管理條例，經本院判處有期徒刑八月確定，於八十八年八月二日執行完畢，有
    被告全國前案紀錄表在卷足憑，其於前案執行完畢後，五年內再犯本件有期徒刑
    以上之罪，應依累犯之規定論處，並加重其刑，相姦罪部分則遞加重之。爰審酌
    被告破壞他人家庭和諧，復恐嚇、私行拘禁被害人，造成被害人身心受創至鉅、
    犯罪後復飾詞狡辯等一切情狀，分別就前述三罪處如主文所示之刑，並均諭知易
    科罰金之折算標準，以資懲儆。再被告恐嚇陳宣芬所用之刀子壹把，為被告所有
    、供犯罪所用之物，但不能證明業已滅失，爰為沒收之諭知。
據上論斷，應依刑事訴訟法第二百九十九條第一項前段，刑法第五十六條、第二百三
十九條後段、第三百零五條、第三百零二條第一項、第五十五條、第五十一條第五款
、第四十一條第一項前段、第二項、第四十七條、第三十八條第一項第二款，罰金罰
鍰提高標準條例第一條前段、第二條，判決如主文。
本案經檢察官陳鋕銘到庭執行職務。
中      華      民      國      九十二      年    五    月    六      日
                              臺灣臺南地方法院刑事第五庭
                                      法  官  石家禎
右正本證明與原本無異。
如不服本判決應於送達後十日內向本院提出上訴狀。
                                      書記官  凌昇裕
中      華      民      國    九十二      年    五    月    六      日
附錄本案論罪科刑法條全文：
刑法第三百零二條第一項：私行拘禁或以其他方法，剝奪人之行動自由者，處五年以
                        下有期徒刑、拘役或三百元以下罰金。
中華民國刑法第二百三十九條(通姦罪)
有配偶而與人通姦者，處一年以下有期徒刑。其相姦者亦同。
中華民國刑法第三百零五條(恐嚇危害安全罪)
以加害生命、身體、自由、名譽、財產之事，恐嚇他人致生危害於安全者
，處二年以下有期徒刑、拘役或三百元以下罰金。


司法院資訊處製作；財團法人民間司法改革基金會備份。
